臺灣雲林地方法院刑事判決　　　　　　　　　　　　　九十一年度易字第一七八號
　　公　訴　人　臺灣雲林地方法院檢察署檢察官
　　被　　　告　乙○○
右列被告因違反電子遊戲場業管理條例等案件，經檢察官提起公訴（九十一年度偵字
第六四七號），本院判決如左：
    主  文
乙○○違反未依電子遊戲場業管理條例規定辦理營利事業登記者，不得經營電子遊戲
場業之規定，處拘役貳拾日，如易科罰金，以參佰元折算壹日。
扣案之電子遊戲機「瑪麗傳奇」及「劍龍」各壹台（含ＩＣ板各壹塊）及新臺幣參仟
貳佰參拾元，均沒收之。
    事  實
一、乙○○係位於雲林縣虎尾鎮○○里○○路九十七之一號樂群超市之實際負責人，
    其未依電子遊戲場業管理條例之規定，向主管機關辦理經營電子遊戲場業之營利
    事業登記，竟自民國九十一年二月二日起，擅自在上揭所經營之樂群超市內設置
    「瑪麗傳奇」及「劍龍」電子遊戲機具各一台，供不特定人為益智或娛樂，而經
    營電子遊戲場業，以此方式營利。嗣於九十一年二月九日下午二時四十分許，在
    上址為警查獲，並扣得「瑪麗傳奇」及「劍龍」之電子遊戲機各一台（均含ＩＣ
    板）及該電子遊戲機內之所得新臺幣（下同）三千二百三十元。
二、案經雲林縣警察局虎尾分局報請臺灣雲林地方法院檢察署檢察官偵查起訴。
    理  由
一、訊之被告乙○○，對於右揭時地為警查獲電子遊戲機二台及該機具內硬幣共三千
    二百三十元之事實坦白承認，惟矢口否認有何違反電子遊戲場業管理條例之犯行
    ，辯稱：伊在該店內放置該二台電子遊戲機是提供展示，用來販賣予他人的，該
    機具內的硬幣則是伊自己把玩及供客人試玩所投入的，且該電子遊戲機都合法，
    伊亦有依法繳稅云云。經查，被告於右揭時地所擺設之電子遊戲機二台，係供不
    特定人所把玩，且玩法是客人投幣一次十元，每次可按一元押注，中彩可得一至
    五十倍不等之彩金，如押注不中，十元就歸被告所有，業據被告於警訊中坦承在
    卷，且被告於偵查中亦供稱：每次投十元硬幣，會顯示分數，一直玩，玩到分數
    沒有就結束等語，已承認該電子遊戲機係供不特定之客人所把玩；又警員查獲本
    案時，該二台電子遊戲機均插電啟動中，其機具上亦未貼有「展示」之字樣，被
    告辯稱該機具係欲展示販賣予他人，已與一般檳榔攤、超市或雜貨店擺設一、二
    台電子遊戲機小規模經營，以增加收入之常情有違；且衡情，客人如欲購買電子
    遊戲機多會至販賣電子商品之商店購買，豈會至被告所經營之超商購買？復參以
    被告供承該機具係自九十一年二月二日始行擺設，然迄同年月九日為警查獲時，
    期間僅短短八日，該二台機具內即有三千二百三十元之硬幣，則平均每日投入四
    百餘元之硬幣，此與被告所稱：客人有興趣的話會提供一至二十元試玩，及伊打
    烊後自己把玩云云難認相符，是以被告事後翻異前供顯不足採，該二台電子遊戲
    機顯非提供展示，而係被告經營之用無訛。再被告雖於偵查中提出經濟部標準檢
    驗局之檢驗合格證書以證明該二台電子遊戲機係合法云云，然此僅可證明該二台
    電子遊戲機符合出廠之標準，並非即可任意擺設而經營電子遊戲場業。又被告雖
    提出娛樂稅之繳款書以證明其有繳納娛樂稅，其行為應屬合法，然依娛樂稅法規
    定，有該法第二條所規定之娛樂場所、設施或活動即須徵收娛樂稅，並非合法之
    行為始得徵收娛樂稅，故該繳款書僅可證明被告有經營娛樂事業之相關行為，尚
    難遽此認為該行為合法，否則，合法之行為要繳稅，而違法之行為則不須繳稅，
    顯不合理。此外，復有雲林縣警察局虎尾分局虎尾分駐（派出）所臨檢紀錄表一
    紙、相片三幀在卷可稽，及「瑪麗傳奇」及「劍龍」之電子遊戲機各一台（均含
    ＩＣ板）及該電子遊戲機內之三千二百三十元扣案可佐。被告上開辯稱無非事後
    卸責之詞，不足採信。事證明確，被告犯行洵堪認定。
二、按經營電子遊戲場業，應依公司法或商業登記法辦理公司或商業登記。未依電子
    遊戲場業管理條例規定辦理營利事業登記者，不得經營電子遊戲場業，八十九年
    二月三日公佈，同月五日生效之電子遊戲場業管理條例第十條第一項前段、第十
    五條分別有明文。再按電子遊戲場業管理條例所規定之電子遊戲場業，其規範之
    目的旨在使欲經營電子遊戲場業之業者，均須先符合該條例之規定，以健全電子
    遊戲場業之管理及營運，故不以專營或主要營業為設置電子遊戲機經不特定人娛
    樂之營利事業為限，及於原有經營事業之外，另又於固定場所實際違法經營賭博
    電動機台之業者，亦為上開電子遊戲場業管理條例所規定之事業。本件被告在其
    所經營之超商內擺設電子遊戲機，既有固定之經營場地，以供不特定之顧客把玩
    營業，自符合上開電子遊戲場業管理條例所規定之電子遊戲場業之規定。是被告
    經營電子遊戲場業，未依上開規定辦理營利事業登記，所為係犯同條例第二十二
    條之違反未依電子遊戲場業管理條例規定辦理營利事業登記罪。爰審酌被告並無
    犯罪前科，其擺設電子遊戲機之目的係在增加收入，及其犯罪之手段、擺設電子
    遊戲機數量僅二台、所得利益不多及犯後否認犯行之態度等一切情狀，量處如主
    文所示之刑，並諭知易科罰金之折算標準。
三、扣案之「瑪麗傳奇」及「劍龍」之電子遊戲機各一台（均含ＩＣ板）為供犯罪所
    用之物，且為被告所有，業據被告供明在卷，而扣案之三千二百三十元為該二台
    電子遊戲機內所查獲，屬於被告犯罪所得之物，爰分別依刑法第三十八條第一項
    第二款、第三款規定宣告沒收之。
四、公訴意旨另略以：被告乙○○自九十一年二月二日某時起，迄同年月九日止，在
    雲林縣虎尾鎮○○里○○路九十七之一號樂群超市，擺設上開電動賭博性機具「
    瑪麗傳奇」及「劍龍」各一台，連續多次與不特定之賭客相互賭博財物，賭博方
    式為賭客每次投入硬幣十元，押中可得倍數一至五十倍不等之彩金，否則，所下
    賭注全歸被告贏得，因認被告另涉犯刑法第二百六十六條第一項前段之普通賭博
    罪嫌云云。惟按犯罪事實應依證據認定之，無證據不得推定犯罪事實，刑事訴訟
    法第一百五十四條定有明文。公訴人認被告涉犯上開賭博罪嫌，無非以被告於警
    訊中自白「玩法是客人投幣一次拾元，每次可按一元押注，中彩可得一至五十倍
    不等之彩金，如押注不中，拾元就歸我所有」為其論據。然被告則堅決否認有賭
    博之犯行，辯稱：該機具只是供客人試玩云云。經查，所謂「賭博」係指以未知
    之不確定事實，以決勝負，爭取財物輸贏之行為而言，但若僅供人暫時娛樂之物
    ，依刑法第二百六十六條第一項後段規定則不成立賭博罪。故本件被告之行為是
    否構成賭博罪，端視該機具上之營幕分數是否可兌換成現金或獎品而定。而本件
    警員所查獲之上開二台電子遊戲機具，係採投幣式之玩法，且無退幣孔，業經證
    人即查獲本案之警員甲○○於本院審理時結證在卷，該二台電子遊戲機顯然無法
    從營幕上之分數自動兌換成現金而退幣給賭客，是被告於警訊中「中彩可得一至
    五十倍不等之彩金」之自白，並非明確，自有瑕疵。又被告於偵查中係供稱：每
    次投幣會顯示分數，一直玩到分數沒有就結束，並不能兌換獎品等語；證人甲○
    ○於本院審理時亦結證稱：被告說他擺設二台機具是要增加一些收入，並無說客
    人不玩時可兌換現金等語，亦無證據證明被告擺設該二台電子遊戲機具，於打玩
    後，其營幕上之分數有可供兌換獎品或現金之情形，自難認被告有賭博財物之情
    形。再參以本案並未查獲任何賭客證述該電子遊戲機有供賭博使用之情形，自難
    僅依被告於警訊中有瑕疵之自白，作為認定被告有賭博犯行之證據。是應認不能
    證明被告有公訴人所指之賭博犯行。惟因公訴人認此部分與前開違反電子遊戲場
    業管理條例之有罪部分有想像競合犯之裁判上一罪關係，此部分爰不另為無罪之
    諭知，併予敘明。
據上論斷，應依刑事訴訟法第二百九十九條第一項前段，電子遊戲場業管理條例第十
五條、第二十二條，刑法第十一條前段、第四十一條第一項前段、第三十八條第一項
第二款、第三款，罰金罰鍰提高標準條例第二條，判決如主文。
本案經檢察官徐維嶽到庭執行職務。
中      華      民      國      九十一      年      四    月    三十    日
                                        臺灣雲林地方法院刑事第一庭
                                            法  官  廖  國  勝
右正本證明與原本無異。
如不服本判決，應於判決送達後十日內向本院提出上訴狀( 應附繕本 )。
                                            書記官  顏  錦  清
中      華      民      國      九十一      年      四    月    三十    日
附錄本案論罪科刑法條
電子遊戲場業管理條例第十五條：
未依本條例規定辦理營利事業登記者，不得經營電子遊戲場業。
電子遊戲場業管理條例第二十二條：
違反第十五條規定者，處行為人一年以下有期徒刑、拘役或科或併科新台幣五十萬元
以上二百五十萬元以下罰金。
